Inventaris van het archief van de Stichting Regeringsbureau voor de Uitvoering van de Landbouwcrisiswet 1933 en Taakopvolger: Afdeling Melkveehouderij, (1933) 1934-1943
Nationaal Archief, Den Haag
Stichting Regeringsbureau voor de Uitvoering van de Landbouwcrisiswet 1933: Afdeling Melkveehouderij
Uitvoering Landbouwcrisiswet / Melkveehouderij
1933-1943
merendeel 1934-1943
L25607
3.60 meter; 169 inventarisnummers.
Normale geschreven, getypte en gedrukte documenten, geen bijzondere handschriften.
Nationaal Archief, Den Haag
Stichting Regeringsbureau voor de uitvoering van de Landbouwcrisiswet, afdeling Melkveehouderij
Het archief van de Stichting Regeringsbureau voor de uitvoering van de Landbouwcrisiswet 1933 (1934-1945) afdeling Melkveehouderij, bestaat uit registers en indices van ingekomen en verzonden stukken, notulen, overzichten van genomen maatregelen, stukken verbandhoudend met de vereniging C.M.C., en stukken betreffende de oprichting en erkenning van verenigingen aangaande consumptiemelk. Tevens bevat het archief bescheiden betreffende controles en vereisten m.b.t. producten en productiemethodes van de melkveehouderij, rapportages, en stukken betreffende de export van melk en kaas.
Archiefvorming
Geschiedenis van het archiefbeheer
De verwerving van het archief
Het archief is krachtens bepalingen van de Archiefwet overgebracht.
13.01; 2.11
Aanwijzingen voor de gebruiker
Openbaarheidsbeperkingen
Volledig openbaar.
Materiële beperkingen
Aanvraaginstructie
Openbare archiefstukken kunnen online worden aangevraagd en gereserveerd. U kunt dit ook via de terminals in de studiezaal van het Nationaal Archief doen. Om te kunnen reserveren dient u de volgende stappen te volgen:
U maakt een profiel aan op www.gahetna.nl, en logt vervolgens in
Via de archiefinventaris (alleen de beschrijvingen met rode nummers) selecteert u het gewenste archiefstuk door op de knop 'Reserveren' te klikken
In het volgende scherm geeft u aan op welke dag u het archiefstuk wilt inzien
Indien u zich bevindt in de studiezaal en een tafelnummer heeft ontvangen kunt u dit nummer vermelden. Als u geen tafelnummer heeft kunt u tafelnummer 777 laten staan
Vervolgens bevestigt u uw reservering door deze te versturen.
Verwant materiaal
Beschikbaarheid van kopieën
Beschrijving van de series en archiefbestanddelen
- STUKKEN VAN ALGEMENE AARD, A.
  - Overzichten en verslagen, 1940-1942; 1-2; 2 omslagen
    - Overzicht van de maatregelen ten behoeve van de voedselvoorziening ten aanzien van de zuivel 1940-1941, 1
    - Verslagen van de besprekingen van de Directeur-Generaal van de Voedselvoorziening met het Bestuur van de Nederlandse Zuivelcentrale en de duitse bezettingsautoriteiten 1940-1942, 2
  - Afdrukken van nota's van de Afdeling Zuivel aan de Regeringscommissaris voor de Veehouderij en de Zuivel, 1935-1942; 3-10; 8 omslagen
    - 1935, 3
    - 1936, 4
    - 1937, 5
    - 1938, 6
    - 1939, 7
    - 1940, 8
    - 1941, 9
    - 1942, 10
  - Registers van de ingekomen en verzonden stukken, 1935-1942; 11-18; 8 omslagen
    - nos. 2300-2699 1935, 11
    - nos. 1001-1965 1936, 12
    - nos. 2001-3956 1937, 13
    - nos. 4001-5688 1938, 14
    - nos. 6001-7664 1939, 15
    - nos. 8001-9557 1940, 16
    - nos. 9601-11216 1941, 17
    - nos. 19001-21132 1942, 18
  - Indices op de ingekomen en verzonden stukken, 1934-1942; 19-42; 24 delen
    - A-L 1934, 19
    - M-Z 1934, 20
    - A-D 1935, 21
    - E-J 1935, 22
    - K-M 1935, 23
    - N-U 1935, 24
    - V-Z 1935, 25
    - A-Z 1936, 26
    - A-J 1937, 27
    - K-Z 1937, 28
    - A-L 1938, 29
    - M-Z 1938, 30
    - A-F 1939, 31
    - G-Q 1939, 32
    - R-Z 1939, 33
    - A-G 1940, 34
    - H-O 1940, 35
    - P-Z 1940, 36
    - A-G 1941, 37
    - H-O 1941, 38
    - P-Z 1941, 39
    - A-N 1942, 40
    - O-Z 1942, 41
    - Index op de stukken betreffende het Buitenwettelijk Gebied 1939-1942, 42
- STUKKEN VAN BIJZONDERE AARD, B.
  - Stukken verband houdende met de vereniging "Consumptie-Melk-Centrale" (C.M.C.), 1935-1942; 43-78; 32 omslagen en 4 delen
    - Stukken betreffende de voorbereiding en de opzet van de consumptiemelkregeling voor het wettelijke gebied en oprichting van de vereniging "Consumptie-Melk-Centrale" (C.M.C.) 1935-1939, 43
    - Stukken betreffende de statuten en reglementen van de vereniging "Consumptie-Melk-Centrale" 1937-1940, 44
    - Jaarverslagen van de vereniging "Consumptie-Melk-Centrale", 1938-1943; 45-48
      - 1938-1939, 45
      - 1939-1940, 46
      - 1942-1943, 47
        1940-1941 en 1941-1942 ontbreken
      - Financieel jaarverslag 1939-1940, 48
    - Afdrukken van de notulen van de vergaderingen van de vereniging "Consumptie-Melk-Centrale", 1937-1943; 49-62
      - Afdrukken van de notulen van de installatievergadering 2 dec. 1937, 49
      - Afdrukken van de notulen van de algemene vergaderingen 1938-1941, 50
      - Afdrukken van de notulen van de vergaderingen van het Bestuur 1938, 51
      - 1939, 52
      - 1940, 53
      - 1941, 54
      - 1942, 55
      - 1943, 56
      - Afdrukken van de notulen van de vergaderingen van het Dagelijks Bestuur 1938, 57
      - 1939, 58
      - 1940, 59
      - 1941, 60
      - 1942, 61
      - 1943, 62
    - Afdrukken van de bestuursbesluiten van de vereniging "Consumptie-Melk-Centrale" nos. 1-79 1938-1940, 63
      de nos. 30, 34, 35, 37-41, 49, 50, 59, 62-67 en 69-78 ontbreken
    - Afdrukken van persberichten en mededelingen 1938-1941, 64
    - Stukken betreffende de zuiveltoeslag 1936-1937, 65
    - Stukken betreffende de regeling voor de consumptiemelkvoorziening 1939-1940, 66
    - Verslag van een bespreking van de Regeringscommissaris voor de Veehouderij met het Bestuur van de vereniging "Consumptie-Melk-Centrale" betreffende de verkoop van industriemelk 1940, 67
    - Stukken betreffende de vaststelling en de wijziging van de roomprijs; z.g. roomformule 1939-1940, 68
    - Stukken betreffende de vaststelling van de melkprijs; de z.g. zuivelwaarde en afdracht 1938-1940, 69
    - Stukken betreffende de melkvoorziening van Amsterdam 1939-1940, 70
    - Stukken betreffende de uitbreiding van het Wettelijk Gebied 1940, 71
    - Stukken betreffende maatregelen ter verzekering van de consumptiemelkvoorziening in het wettelijk gebied; o.a. verwerken van melkpoeder tot consumptiemelk 1941, 72
    - Stukken betreffende de verkoop van industriemelk en oprichting van een vereniging voor de inkoop van industriemelk 1939-1941, 73
    - Stukken betreffende een kredietverlening aan de Algemene Vereniging voor Melkvoorziening; z.g. zuivelwaardeformule A.V.M.-C.M.C. 1940-1941, 74
    - Stukken betreffende de distributie van tapte- en karnemelk 1941, 75
    - Stukken betreffende de volledige ontroming van de consumptiemelk 1941, 76
    - Stukken betreffende een uitkering aan de vereniging "Consumptie-Melk-Centrale" uit het heffingsfonds 1941-1942, 77
    - Rapport betreffende de bij belanghebbenden heersende opinie over de consumptiemelkregeling 1938-1941, 78
  - Stukken verband houdende met de Algemene Vereniging voor Melkvoorziening (A.V.M.) 1936-1942, 79-87; 7 omslagen en 2 delen
    - Stukken betreffende de regeling voor de consumptiemelk in het buitenwettelijk gebied 1936-1942, 79
    - Afdruk van de notulen van de installatievergadering van de Commissie inzake de Consumptiemelkregeling voor het buitenwettelijk gebied 23 nov. 1937, 80
    - Kwartaalverslagen betreffende de consumptiemelkregelingen in het buitenwettelijk gebied 1938-1939, 81
    - Afdrukken van de notulen van vergaderingen van diverse instanties betreffende de consumptiemelkregelingen buitenwettelijk gebied 1936-1939, 82
    - Afdrukken van circulaires betreffende de consumptiemelkregelingen in het buitenwettelijke gebied 1941-1942, 83
    - Statuten, reglementen en besluiten van de Algemene Vereniging voor Melkvoorziening 1938-1940, 84
    - Jaarverslag van de Algemene Vereniging voor Melkvoorziening 1938-1939, 85
      Hierin is opgenomen het ontstaan van de A.V.M. 1932-1937
    - Mededelingen van de Algemene Vereniging voor Melkvoorziening 1938-1942, 86
    - Stukken betreffende de Federatie van Organisaties voor de Melkvoorziening in het Buitenwettelijk Gebied 1939-1941, 87
  - Stukken betreffende de oprichting en erkenning van organisaties met betrekking tot de regelingen voor de consumptiemelk in buitenwettelijk gebied, 1937-1942; 88-113; 26 omslagen
    - Noord Hollandse Consumptiemelkvereniging te Alkmaar (N.H.C.M.V.) 1938-1941, 88
    - Apeldoornse Melkcommissie te Apeldoom (A.M.C.) 1938-1942, 89
    - Algemene Vereniging tot Melkvoorziening te Arnhem (A.Ve.M.A.) 1938-1941, 90
    - Algemene Vereniging van Melkdistribuanten "De Baronie" te Breda 1938-1941, 91
    - Algemene Vereniging van Melkdistribuanten te Eindhoven en Omgeving 1937-1940, 92
    - Emmer Melkcommissie te Emmen 1939-1941, 93
    - Genneper Consumptiemelkvereniging te Gennep 1939-1941, 94
    - Vereniging van Melkdistribuanten voor de gemeenten Groningen, Haren en Hoogkerk te Groningen 1938-1942, 95
    - Vereniging Algemene Organisatie voor Melkvoorziening te Heerlen 1938-1942, 96
    - Vereniging van Melkslijters en Veehouders te Leerdam 1938-1942, 97
    - Consumptiemelkorganisatie te Leeuwarden 1938-1940, 98
    - Vereniging van Melkveehouders, Melkinrichtingen en Melkslijters van Maastricht en Omgeving 1938-1940, 99
    - Algemene Vereniging van Melkdistribuanten in het Land van Sittard 1938-1940, 100
    - Vereniging Consumptiemelk-Organisatie teTiel 1938-1942, 101
    - Algemene Vereniging van Melkdistribuanten in Twente te Enschede 1938-1939, 102
    - Gewestelijke Consumptiemelkvereniging Utrecht en Omgeving 1937-1941, 103
    - Vereniging van Melkdistribuanten voor de Veenkoloniën te Veendam 1939-1942, 104
    - Vereniging van Melkdistribuanten en Aanverwante Bedrijven te Velp en Roosendaal 1939-1940, 105
    - Vereniging tot Consumptiemelkregeling Venlo en Omstreken 1938-1940, 106
    - Walcherense Melkfederatie te Middelburg 1939-1940, 107
    - Algemene Vereniging voor Melkdistribuanten in West Noord Brabant te Bergen op Zoom 1939-1940, 108
    - Algemene Vereniging van Melkdistribuanten "De Westhoek" te Bergen op Zoom 1938-1942, 109
    - Vereniging voor Melkdistribuanten voor Winschoten en Omgeving 1939-1942, 110
    - Vereniging van Melkdistribuanten "Graafschap en Lijmers" te Winterswijk 1939-1942, 111
    - Vereniging van Belanghebbenden bij de Produktie van en de Handel in Consumptiemelk in Zeeland buiten Walcheren te Middelburg 1937-1942, 112
    - Algemene Vereniging van Melkdistribuanten voor Zutphen en Omgeving 1940-1942, 113
  - Stukken betreffende de controle op de bepaling van het gewicht en het vetgehalte van de melk, 1937-1942; 114-120; 7 omslagen
    - 1937-1938, 114
    - 1939, 115
    - 1940-1942, 116
    - Stukken betreffende de instelling van een Commissie inzake te stellen eisen aan glaswerk en chemicaliën voor het onderzoeken van het vetgehalte van de melk 1940-1941, 117
    - Afdrukken van de notulen van de ver gaderingen van de Commissie inzake te stellen eisen aan glaswerk en chemicaliën voor het onderzoek van het vetgehalte van de melk 1940-1942, 118
    - Afdrukken van de notulen van de vergaderingen van de Commissie inzake melkinkoop op basis van het vetgehalte 1936-1937, 119
    - Afdrukken van de notulen van andere bijeenkomsten betreffende de controle op de bepaling van gewicht en vetgehalte van de melk 1937-1939, 120
  - Stukken betreffende overige aangelegenheden, 1933-1943; 121-169; 49 omslagen
    - Afdruk van een rapport aan de Regeringscommissaris voor de Hulpverlening aan de Melkveehouderij betreffende het wegwerken van het teveel aan botervet 1933, 121
    - Afdruk van een rapport aan de Regeringscommissaris voor de Hulpverlening aan de Melkveehouderij betreffende de ontwikkeling van de melkveehouderij en de zuivelproduktie 1934, 122
    - Afdrukken van rapporten betreffende de grootte en de samenstelling van de veestapel in verband met de toename van de melkproduktie in de periode 1930-1936 1936, 123
    - Stukken betreffende de kwaliteitscontrole op te exporteren zuivelprodukten; in het bijzonder voor boter en kaas 1936, 124
    - Stukken betreffende de zuivelpropaganda; het z.g. rapport Van den Briel 1937, 125
    - Stukken betreffende de verdeling en het gebruik van het exportrecht en het heffingssysteem bij de uitvoer van zuivelprodukten naar gecontingenteerde landen 1936-1937, 126
    - Stukken betreffende de export van boter naar Engeland 1936-1938, 127
    - Stukken betreffende de afname van z.g."relatiemelk" 1934-1938, 128
    - Stukken betreffende de ordening van de afzet van zuivelprodukten 1938, 129
    - Stukken betreffende het geel kleuren en aromatiseren van bakkerijgrondstoffen 1938-1939, 130
    - Stukken betreffende de heffing van Countervailingduties door de Verenigde Staten van Amerika op de uit Nederland te importeren zuivel- en melkprodukten 1937-1939, 131
    - Stukken betreffende het voeren van zuivelpropaganda in België 1938-1939, 132
    - Stukken betreffende de wijziging van het Crisiszuivelbesluit 1936 (Uitvoer) 1939, 133
    - Stukken betreffende heffing op gecondenseerde melk naar Engeland 1935-1939, 134
    - Stukken betreffende de export van melk naar Duitsland 1939, 135
    - Stukken betreffende de vaststelling van keuringseisen voor de export van boter door het Zuivelkwaliteitscontrolebureau (Z.K.B.) 1939-1940, 136
    - Stukken betreffende de regeling voor de export van boter 1940, 137
    - Stukken betreffende een onderzoek naar de marge in de melkhandel 1939-1940, 138
    - Stukken betreffende de contingenthouders 1938-1940, 139
    - Stukken betreffende de regeling voor de export van kaas naar België 1938-1940, 140
    - Stukken betreffende de uitvoer van zuivelprodukten naar de Verenigde Staten van Amerika 1938-1940, 141
    - Afdruk van een circulaire van de Voedselcommissaris voor Friesland aan de zuivelfabrieken, betreffende noodmaatregelem in verband met de oorlogstoestand 1940, 142
    - Stukken betreffende monopoliebeschikkingen in verband met de export van zuivelprodukten 1939-1940, 143
    - Stukken betreffende de opzet en het tot stand komen van het z.g. vetcontract 1936-1940, 144
    - Stukken betreffende de export van kaas naar Frankrijk 1939-1940, 145
    - Stukken betreffende de bereiding van caseine voor de fabricage van kunstwol 1937-1940, 146
    - Stukken betreffende het in stand houden van de kaasmarkt te Alkmaar 1936-1940, 147
    - Stukken betreffende de contingentering van spijsolie en de spijsolie-overeenkomst 1938-1941, 148
    - Stukken betreffende maatregelen voor mengers van margarine 1937-1941, 149
    - Stukken betreffende steun aan crisiskaasproducenten 1938-1941, 150
    - Stukken betreffende de heffing op grondstoffen voor de zeepfabricage o.a. Crisiszeepbesluit 1940 en Crisiszeepbeschikking 1940 1940-1941, 151
    - Stukken betreffende steun op niet gewogen boerenkaas 1939-1941, 152
    - Stukken betreffende het volksvetcontract 1939-1941, 153
    - Stukken betreffende het verstrekken van melk op scholen 1935-1941, 154
    - Stukken betreffende de adviescommissie voor economisch melkvervoer 1940-1941, 155
    - Stukken betreffende de uitvoer van boter naar Duitsland 1939-1941, 156
    - Stukken betreffende de uitvoer van kaas naar Duitsland 1936-1941, 157
    - Stukken betreffende de uitvoer van andere zuivelprodukten dan boter en kaas naar Duitsland 1938-1941, 158
    - Stukken betreffende het Prijzenbesluit 1941 (Zuivelprodukten) 1941, 159
    - Stukken betreffende de verwerking van ondermelk tot veevoedercaseine 1940-1941, 160
    - Stukken betreffende de distributie van margarine, bak- en braadvet 1935-1941, 161
    - Stukken betreffende verlenging van het Margarinecontract 1938-1941, 162
    - Stukken betreffende de berekening van de melkprijs 1941, 163
    - Verslag van een bespreking betreffende de aanvraag materialen en bouwvergunningen 1941, 164
    - Stukken betreffende sanering van de kaashandel 1941-1942, 165
    - Stukken betreffende de regulering van de boterhandel 1940-1942, 166
    - Stukken betreffende regelingen voor de koelhuisboter 1933-1942, 167
    - Stukken betreffende de standaardisatie van consumptiemelk 1938-1942, 168
    - Rapport van de Commissie ter bestudering van de toeslag op de melkprijs 1942-1943, 169